【裁判字號】    99,易,1572
【裁判日期】    990923
【裁判案由】    竊盜
【裁判全文】
臺灣板橋地方法院刑事判決              99年度易字第1572號
公  訴  人  臺灣板橋地方法院檢察署檢察官
被      告  乙○○
上列被告因竊盜案件，經檢察官提起公訴（99年度偵字第8587號
），本院判決如下：
    主  文
乙○○竊盜未遂，處拘役貳拾日，如易科罰金，以新臺幣壹仟元
折算壹日。
    事  實
一、乙○○於民國99年3 月8 日22時43分許，行經臺北縣新莊市
    ○○路38之8 號1 樓前，見方文松所有而供其女甲○○使用
    之車號AX8-991 號重型機車停放於該處騎樓邊，竟意圖為自
    己不法之所有，基於竊盜之犯意，徒手用力扳開該機車坐墊
    ，著手準備竊取坐墊內財物之際，為路人劉維宗發現而未得
    手，劉維宗並隨即以手機撥打110 報警，乙○○見狀隨即逃
    離現場，嗣於同日23時30分許，為警在臺北縣新莊市○○路
    40巷21號外為警查獲，始悉上情。
二、案經臺北縣政府警察局新莊分局報請臺灣板橋地方法院檢察
    署檢察官偵查起訴。
    理  由
一、證據能力：
    本件判決所引用之卷證資料（包含人證與文書證據），並無
    證據證明係公務員違背法定程序所取得，又被告以外之人於
    審判外之陳述，經核並無非出於自由意願而為陳述或遭違法
    取證及顯有不可信之情況，再卷內之文書證據，亦無刑事訴
    訟法第159 條之4 之顯有不可信之情況與不得作為證據之情
    形，且被告乙○○迄本院言詞辯論終結前均未聲明異議，依
    刑事訴訟法第159 條至159 條之5 之規定，均有證據能力，
    合先敘明。
二、訊據被告矢口否認有何竊盜未遂之犯行，辯稱：伊當時僅係
    無意識摸一下路邊機車之坐墊，並無扳開坐墊，亦無偷東西
    之意云云。惟查：上揭犯罪事實，業據被告於本院訊問時坦
    承不諱（見本院99年9 月9 日準備程序筆錄第2 頁、同日審
    判筆錄第2 頁），且經目擊證人劉維宗於警詢及偵查中證述
    明確（見偵查卷第23、24、49頁），復經證人即被害人甲○
    ○於警詢及偵查中指訴綦詳（見偵查卷第21、22、49頁），
    並有查獲照片4 幀附卷可稽（見偵查卷第39、40頁），足認
    被告前開不利於己之陳述，核與事證相符，堪以採信。至被
    告嗣雖翻詞辯稱：僅係無意識摸一下路邊機車坐墊，並無扳
    開坐墊之行為云云，惟目擊證人劉維宗於警詢時明確證稱：
    我於99年3 月22時45分，在新莊市○○路38之8 號1 樓前發
    現乙○○正站在我鄰居甲○○平時代步的重機車AX8-991 的
    右後方，我便走近看，我發現當時邱嫌正徒手將該重機車的
    置物箱扳開準備行竊，但還沒扳開，我就慢慢靠近該邱嫌等
    語（見偵查卷第24頁），復於偵查中證稱：（問：99年3 月
    8 日晚上，有無看到被告在新莊市○○路38之8 號前？）有
    。我看到被告用手在扳車號AX8- 991機車的座墊（應係坐墊
    之誤繕）我看到他扳了好幾次，但沒有成功把座墊（應係坐
    墊之誤繕）打開，我就用手機打110 報案，電話中我跟警察
    說說好像有人在偷機車，請他們派人過來查看，被告看到我
    在注意他，也看到我在講電話，他就走到瓊林路40巷巷口俳
    徊（應係徘徊之誤繕），我則留在現場等警方過來等語（見
    偵查卷第49頁），可知被告確有多次徒手欲扳開被害人停放
    於該處機車坐墊之行為，衡諸常情，被告苟無竊取機車坐墊
    內財物之意，何以無故以手扳開他人停放於路邊之機車坐墊
    ，自足徵被告當時確有竊取他人機車坐墊內財物之意，是被
    告空言否認犯行，要係事後圖卸之詞，難以採信。本案事證
    明確，被告犯行洵堪認定，應依法論科。
三、核被告所為，係犯刑法第320 條第3 項、第1 項之竊盜未遂
    罪。被告已著手於竊盜犯罪行為之實行，然尚未取得財物，
    為未遂犯，應依刑法第25條第2 項之規定，按既遂犯之刑度
    減輕其刑。爰審酌被告不思正當工作以獲取財物，妄想以竊
    盜手段不勞而獲，其觀念偏差，有待矯治，兼衡其智識、品
    行、尚未竊得財物及犯罪後之態度等一切情狀，量處如主文
    所示之刑，並諭知易科罰金之折算標準，以示懲儆。
據上論斷，應依刑事訴訟法第299 條第1 項前段，刑法第25條第
2 項、第320 條第3 項、第1 項、第41條第1 項前段，刑法施行
法第1 條之1 第1 項、第2 項前段，判決如主文。
本案經檢察官高智美到庭執行職務。
中    華    民    國    99    年    9     月    23    日
                  刑事第二十庭  法  官  鄧雅心
以上正本證明與原本無異。
如不服本判決應於收受判決後10日內向本院提出上訴書狀，並應
敘述具體理由。其未敘述上訴理由者，應於上訴期間屆滿後20日
內向本院補提理由書（均須按他造當事人之人數附繕本）「切勿
逕送上級法院」。
                                書記官  王小芬
中    華    民    國    99    年    9     月    23    日
附錄本案論罪科刑法條
中華民國刑法第三百二十條
意圖為自己或第三人不法之所有，而竊取他人之動產者，為竊盜
罪，處五年以下有期徒刑、拘役或五百元以下罰金。
意圖為自己或第三人不法之利益，而竊佔他人之不動產者，依前
項之規定處斷。
前二項之未遂犯罰之。

司法院資訊處製作；財團法人民間司法改革基金會備份。
